# 有关易于获得资源的理解

提问人：lighting 时间：2022-08-20 20:22:45
请教陈版：
在识别单项履约义务时准则讲解中提到：“其他易于获得的资源，是指企业（或其他企业）单独销售的商品，或者客户已经从企业获得的资源（包括企业按照合同将会转让给客户的商品）或从其他交易或事项中获得的资源。”
在案例中，企业生产的产品属于根据客户需求设计图纸后定制化的设备，根据双方商谈的合同，合同中往往会包括生产线上的多台设备。
有以下疑惑：
根据准则讲解的表述，是否可以理解为只要客户可以通过同行业公司按照需求进行设计和定制的设备，且成本并无重大差异，就属于易于获得的资源。

回答人：chenyiwei
基本可以这样理解。“其他易于获得的资源”是从本企业以外的第三方（或者从该客户自身）获得的商品、服务等资源，且其功能、作用、成本等与本企业提供的商品或服务无重大差异。